臺灣高雄地方法院民事裁定
110年度消債清字第124號
聲  請  人  石惠瓊  
0000000000000000

上列聲請人因消費者債務清理事件聲請清算，本院裁定如下：
    主  文
聲請人石惠瓊自中華民國一一○年九月八日下午四時起開始清算
程序。
命司法事務官進行本件清算程序。
    理  由
一、本件聲請意旨略以：伊無力清償債務，曾依消費者債務清理
    條例（下稱消債條例）向高雄市三民區調解委員會聲請調解
    但不成立，爰於民國110年5月31日具狀聲請清算等語。
二、按債務人不能清償債務或有不能清償之虞者，得依本條例所
    定更生或清算程序，清理其債務；法院開始清算程序之裁定
    ，應載明其年、月、日、時，並即時發生效力；法院開始更
    生或清算程序後，得命司法事務官進行更生或清算程序，必
    要時得選任律師、會計師或其他適當之自然人或法人1人為
    監督人或管理人，消債條例第3條、第80條前段、第83條第1
    項、第16條第1項分別定有明文。
三、經查：
  ㈠聲請人前於民國108年9月向高雄市三民區調解委員會聲請前
    置調解，經高雄市三民區調解委員會受理，於108年9月26日
    調解不成立，聲請人所述，業經本院核閱高雄市三民區公所
    調解不成立證明書【見本院110年度消債清字第124號卷（下
    稱卷）第17頁】無訛，依消費者債務清理條例施行細則第44
    條之3規定，聲請人於前置協商不成立後聲請清算，應屬合
    法。
　㈡聲請人於107年度至109年度申報所得均為0元，名下無財產，
    勞工保險原投保於全昱小吃店，已於93年5月25日退保；聲
    請人有新光人壽保單解約金0元（保單號碼0000000000號，
    已扣除墊繳本金105,864元、利息3,058元）；國泰人壽保單
    解約金405,623元(包含(1)保單號碼0000000000號保單解約
    金295,840元、(2)保單號碼0000000000號保單解約金95,690
    元、(3)保單號碼0000000000號保單解約金14,093元)；又聲
    請人自陳學歷不高且無一技之長，自104年6月1日開始就以
    打零工維生，每次代班收入為1,000元，每月大約可代班18
    次，可賺取約18,000元，工作內容是去黃昏市場幫人代班，
    只要固定攤販有人請假或攤主有多個攤位而人手不足時就會
    請聲請人過去工作，工作地點大部分在左營區自由黃昏市場
    ，都是需要代班的人口耳相傳以LINE通訊軟體聯絡，工作項
    目大部分都是市場中販賣食物或麵包，因為薪水都是需要代
    班的人在當天支付現金，所以沒有薪資袋，也無法請需要代
    班的人開立薪資證明，故提出收入切結書表明絕無虛偽陳述
    ，現未領取任何補助等情，有財政部高雄國稅局106年至109
    年綜合所得稅各類所得資料清單及財產歸屬資料清單（卷第
    18、27至28頁、第99至101頁）、財產及收入狀況說明書（
    卷第5至7頁）、債權人清冊（卷第9至13頁）、戶籍謄本（
    卷第16頁）、勞工保險被保險人投保資料表（卷第30頁）、
    個人商業保險查詢結果表（卷第25至26頁、第103至104頁）
    、國泰人壽保險單暨保單帳戶價值一覽表(卷第80、82頁)、
    新光人壽保險單暨保單價值準備金/保單帳戶價值證明(卷第
    81、83頁)、新光人壽保險股份有限公司函附投保簡表(卷第
    65至66頁)、國泰人壽保險股份有限公司函附保險契約狀況
    一覽表(卷第74至75頁)、財團法人金融聯合徵信中心前置協
    商專用債權人清冊（卷第41至42頁、第96至98頁）、信用報
    告（卷第44、94至95頁）、社會補助查詢（卷第61至63頁）
    、高雄市政府都市發展局函(卷第67頁)、勞動部勞工保險局
    函(卷第64頁)、勞動部勞動力發展署高屏澎東分署函（卷第
    73頁）、收入切結書（卷第29、79頁）、聲請人110年7月23
    日陳報狀（卷第76至78頁）、健保查詢（卷第91頁）、存簿
    （台北富邦銀行存簿、郵局存簿、中國信託存簿卷第87至89
    頁，另提出聲請人申請存款帳戶查詢，經郵局、台北富邦銀
    行、安泰商業銀行、元大銀行、匯豐(台灣)銀行、日盛國際
    商業銀行等金融機構回函卷第19至24頁）、親屬系統表(卷
    第90頁)、父母親戶籍謄本(卷第102頁)等附卷可參。則在別
    無其他資料可認聲請人有其他收入之情形下，以其收入切結
    書所載每月平均收入18,000元核算現在償債能力之基礎，堪
    認妥適。
　㈢關於聲請人個人日常必要支出部分，聲請人雖主張每月支出1
    7,936元(含房租6,000元)云云，並提出房屋租賃契約書(卷
    第84至85頁)、租金收取證明（卷第86頁）為憑。惟按債務
    人必要生活費用，以最近一年衛生福利部或直轄市政府所公
    告當地區每人每月最低生活費1.2倍定之，消債條例第64條
    之2第1項定有明文。本院參酌衛福部社會司所公告110年度
    高雄市最低生活費為13,341元，又該最低生活費用之標準，
    係照當地最近1年平均每人消費支出60％，依其基準之家庭收
    支調查報告調查表格式所示有關經常性支出之調查項目，其
    原即包括利息支出、食品、衣著、房租及水費、電費、醫療
    保健、交通、娛樂、教育等基本生活需求。本院認在聲請人
    並無特殊需求，應以此最低生活費之1.2倍即16,009元認係
    其個人必要生活費用，逾此範圍難認必要。
　㈣綜上所述，聲請人每月平均收入為18,000元，扣除必要生活
    費16,009元後，尚餘1,991元。而聲請人目前負債總額為2,5
    15,376元（卷第98頁財團法人金融聯合徵信中心前置協商專
    用債權人清冊、卷第9至13頁債權人清冊、卷第45頁勞動部
    勞工保險局國民年金保險費繳款單、卷第68至72頁永豐銀行
    陳報狀，包含:永豐銀行、國泰世華銀行、兆豐銀行、聯邦
    銀行、遠東銀行、元大銀行、玉山銀行、台新銀行、日盛銀
    行、中國信託銀行、普羅米斯顧問股份有限公司、良京實業
    股份有限公司、富邦資產管理股份有限公司、金陽信資產管
    理股份有限公司、勞動部勞工保險局），扣除國泰人壽保單
    解約金405,623元後，以上開餘額按月攤還結果，至少約須8
    8年【計算式：（2,515,376－405,623）÷1,991÷12≒88.3，小
    數點以下四捨五入】始能清償完畢，堪認聲請人確有不能清
    償債務之情事。從而，聲請人向本院聲請清算，應予准許，
    並命司法事務官進行本件清算程序。
四、依消債條例第11條第1項、第83條第1項、第16條第1項，裁
    定如主文。
中　　華　　民　　國　 110　　年　　9 　　月　　8 　　日
              　　民事庭　　  法　官　賴寶合
以上正本係照原本作成。
本裁定不得抗告。
中　　華　　民　　國　 110　　年　　9 　　月　　8 　　日
  　                          書記官　胡美儀